臺灣臺北地方法院刑事判決　　　　　　　　　　　　　九十三年度易字第八○七號
　　公　訴　人　臺灣臺北地方法院檢察署檢察官
　　被　　　告　甲○○
右列被告因違反毒品危害防制條例案件，經檢察官提起公訴（九十三年度毒偵字第九
八七號、第一二四七號），被告於準備程序中為有罪之陳述，經本院合議庭裁定行簡
式審判程序，判決如左：
    主  文
甲○○連續施用第二級毒品，累犯，處有期徒刑壹年。
扣案之第二級毒品安非他命貳包 (驗餘總淨重拾伍點捌玖公克，標號：七－六結晶壹
包；標號七－七秤量紙裝結晶壹包）、安非他命貳包（驗餘總淨重貳點捌公克）均沒
收銷燬之，安非他命吸食器組沒收。
    事  實
一、甲○○前分別因施用第二級毒品安非他命案件，先後二次經臺灣板橋地方法院裁
    定送觀察、勒戒後，因均認無繼續施用毒品之傾向，為臺灣板橋地方法院檢察署
    檢察官各於民國八十七年十月二十三日、八十八年六月九日，以八十七年度偵字
    第二一八七○號、八十八年度偵字第九九一六號、第九九一八號、第九九一九號
    不起訴處分確定後；復於九十年八月及十一月間，因施用第二級毒品案件，經臺
    灣板橋地方法院檢察署檢察官聲請簡易判決處刑，於九十一年一月九日經臺灣板
    橋地方法院以九十一年度板簡字第八九號判處有期徒刑六月，如易科罰金，以三
    百元折算一日，於九十一年二月五日判決確定，嗣於九十一年四月二十六日通緝
    到案後，令入戒治處所施以強制戒治一年，於九十二年四月十五日戒治期滿執行
    完畢，並接續執行有期徒刑部分，業於九十二年十月十四日縮刑期滿執行完畢。
    詎其仍不知悔改，復於前開戒治執行完畢後五年內，再基於施用第二級毒品之概
    括犯意，自九十三年二月起至同年三月十五日止，以約每二星期施用一次之頻率
    ，連續在臺北市○○區○○路一一九巷四號地下室、臺北市萬華區○○○路○段
    十四號四樓等處，施用第二級毒品安非他命多次，嗣於九十三年二月三日下午五
    時三十分許經警持本院搜索票，在臺北市萬華區○○○路○段十四號四樓查獲，
    並扣得第二級毒品安非他命二包 (驗餘總淨重十五．八九公克，標號：七－六結
    晶一包；標號七－七秤量紙裝結晶一包）、其所有供施用安非他命吸食器一組；
    另於九十三年三月十七日下午七時三十分許，在臺北市○○區○○路一一九巷四
    號地下室為警查獲，再扣得第二級毒品安非他命二包（驗餘總淨重二．八公克）
    、其所有供施用安非他命吸食器二組。
二、案經臺北縣政府警察局三重分局、臺北市政府警察局中正第一分局報請臺灣臺北
    地方法院檢察署檢察官偵查起訴，本院以簡式審判程序審理。
    理  由
一、訊據被告甲○○對於前揭施用第二級毒品犯行坦承不諱，被告為警查獲時所採集
    之尿液經以酵素免疫分析法（ＥＩＡ）初驗、氣相層析質譜儀（ＧＣ／ＭＳ）確
    認檢驗以排除偽陽性反應鑑定結果，均呈安非他命類之陽性反應，此有臺灣檢驗
    科技股份有限公司濫用藥物尿液檢驗報告書二紙在卷可稽，扣案被告用餘之白色
    結晶物二包 (驗餘總淨重十五．八九公克，標號：七－六結晶一包；標號七－七
    秤量紙裝結晶一包）、另二包（驗餘總淨重二．八公克）均為第二級毒品安非他
    命，此有臺北縣政府警察局三重分局查獲涉嫌毒品危害防制條例毒品初步鑑驗報
    告單一份、臺灣檢驗科技股份有限公司濫用藥物檢驗報告及法務部調查局檢驗通
    知書各一紙在卷可查，復有扣案供施用毒品之安非他命吸食器三組足資佐證，被
    告自白與事實相符，事證明確，犯行堪以認定。另被告前分別因施用第二級毒品
    安非他命案件，先後二次經臺灣板橋地方法院裁定送觀察、勒戒後，因均認無繼
    續施用毒品之傾向，為臺灣板橋地方法院檢察署檢察官各於八十七年十月二十三
    日、八十八年六月九日，以八十七年度偵字第二一八七○號、八十八年度偵字第
    九九一六號、第九九一八號、第九九一九號不起訴處分確定後；復於九十年八月
    及十一月間，因施用第二級毒品案件，經臺灣板橋地方法院檢察署檢察官聲請簡
    易判決處刑，於九十一年一月九日經臺灣板橋地方法院以九十一年度板簡字第八
    九號判處有期徒刑六月，如易科罰金，以三百元折算一日，於九十一年二月五日
    判決確定，嗣於九十一年四月二十六日通緝到案後，令入戒治處所施以強制戒治
    一年，於九十二年四月十五日戒治期滿執行完畢，並有臺灣高等法院被告全國前
    案紀錄表、全國施用毒品案件紀錄表、法務部在監
    卷可按。
二、被告前因施用第二級毒品案件，經臺灣板橋地方法院以九十一年度板簡字第八九
    號判處有期徒刑六月，如易科罰金，以三百元折算一日，於九十一年二月五日判
    決確定，嗣於九十一年四月二十六日通緝到案後，令入戒治處所施以強制戒治一
    年，於九十二年四月十五日戒治期滿，其於強制戒治執行完畢後五年內，再施用
    第二級毒品安非他命犯行，核其所為，係犯毒品危害防制條例第十條第二項之施
    用第二級毒品罪。檢察官對被告自九十三年二月起至同年三月十五日止，連續在
    臺北市○○區○○路一一九巷四號地下室等處，非法施用第二級毒品安非他命多
    次犯行，重複向本院提起公訴（九十三年度毒偵字第一二四七號），本院受理後
    ，認與本件檢察官起訴被告施用第二級毒品罪之犯行（即九十三年二月一日，九
    十三年毒偵字第九八七號），有裁判上一罪連續犯關係，業經本院以九十三年易
    字第九○四號為不受理判決（第三百零三條第二款），此有本院判決一紙在卷可
    考，惟該案犯行與本件已經起訴之施用毒品犯行，一部分即二月一日之犯罪事實
    重疊，其餘部分，則時間緊接，施用之毒品相同，觸犯構成要件相同之罪名，有
    裁判上一罪之連續犯關係，雖此部分事實起訴書未予載明，然為起訴效力所及，
    本院自應一併予以審理。被告持有安非他命施用，其施用前後持有第二級毒品安
    非他命之低度行為，應為施用第二級毒品安非他命之高度行為所吸收，不另論罪
    。又被告先後多次施用第二級毒品行為，時間緊接，方法相同，所犯構成要件相
    同之罪名，顯係基於概括之犯意而為之，為連續犯，依刑法第五十六條之規定，
    以一罪論，並加重其刑。另被告曾因施用第二級毒品案件，經臺灣板橋地方法院
    以九十一年度板簡字第八九號判處有期徒刑六月，如易科罰金，以三百元折算一
    日確定，並於九十二年十月十四日執行完畢，此有臺灣高等法院被告全國前案紀
    錄表在卷可按，其於五年以內，再犯本件最重本刑為有期徒刑以上之罪，為累犯
    ，應依刑法第四十七條之規定，加重其刑，並遞加重之。爰審酌被告施用毒品犯
    行經檢察官為不起訴處分及判刑之前案紀錄，仍一再施用毒品而無視法令，所為
    已對其身心健康產生重大危害，及其犯罪之動機、目的、所受之刺激、智識程度
    ，犯罪後已經坦承犯行，並有悔意等一切情狀，量處如主文所示之刑，以資懲儆
    。另扣案之第二級毒品安非他命二包 (驗餘總淨重十五．八九公克，標號：七－
    六結晶一包；標號七－七秤量紙裝結晶一包）、安非他命二包（驗餘總淨重二
    ．八公克），不問屬犯人與否，應依毒品危害防制條例第十八條第一項前段沒收
    銷燬之。另扣案安非他命吸食器三組，雖非專供施用毒品之物或違禁物，惟係供
    被告施用毒品犯罪之物，為其所有，業經被告供明在卷，爰依刑法第三十八條第
    一項第二款規定宣告沒收之。
據上論斷，應依刑事訴訟法第二百七十三條之一第一項、第二百九十九條第一項前段
，毒品危害防制條例第十條第二項、第十八條第一項前段，刑法第十一條前段、第五
十六條、第四十七條，第三十八條第一項第二款，判決如主文。
本案經檢察官彭慶文到庭執行職務
中　　　華　　　民　　　國　　九十三　　年　　　十　　　月　　 十二 　　日
                                      臺灣臺北地方法院刑事第十四庭
                                          法  官  王　綽　光
右正本證明與原本無異。
如不服本判決，應於判決送達後十日內，向本院提出上訴狀。
                                          書記官 蔡   梅  蓮
中　　　華　　　民　　　國　　九十三　　年　　　十　　　月　　十八　　　日
附錄論罪科刑法條：
毒品危害防制條例第十條
施用第一級毒品者，處六月以上五年以下有期徒刑。
施用第二級毒品者，處三年以下有期徒刑。
